臺灣高等法院刑事裁定　　　　　　　　 100年度抗字第1350號
抗　告　人
即　受刑人　林錦宏
上列抗告人即受刑人因聲請定其應執行刑案件，不服臺灣板橋地
方法院，中華民國100 年10月13日裁定（100 年度聲字第4727號
），提起抗告，本院裁定如下：
    主  文
抗告駁回。
    理  由
一、原裁定意旨略以：受刑人林錦宏因違反毒品危害防制條例、
    竊盜、強盜等21罪，先後經判處如附表所示之刑，有附表所
    示之判決共6份以及臺灣高等法院被告前案紀錄表1份在卷可
    稽。茲檢察官聲請定其應執行之刑，本院審核認聲請為正當
    ，並斟酌受刑人所犯如附表編號1至編號2所示之2罪經法院
    判處應執行有期徒刑10月，附表編號3至編號4所示之2罪經
    法院判處應執行有期徒刑9月，附表編號5至編號6所示之2罪
    經法院判處應執行有期徒刑10月，附表編號7至編號18所示
    之12罪經法院判處應執行有期徒刑3年6月，附表編號20至編
    號21所示之2罪經法院判處應執行有期徒刑1 年，則原審定
    應執行刑時，不得逾越刑法第51條第5款所定法律之外部界
    限，即不得重於附表編號1至編號21所示21罪宣告刑之總和
    （即有期徒刑15年1月），亦應受內部界限之拘束，即不得
    重於前述應執行刑之刑期總和即有期徒刑6年11月（計算式
    ＝10月＋9月＋10月＋3年6月＋1年），加計附表編號19所示
    刑期之總和即有期徒刑10年9月（計算式＝6年11月＋3年10
    月），爰定其應執行有期徒刑10年6月等語。
二、抗告意旨略以：參照他案涉犯販賣毒品罪，其被告所犯販賣
    第一、二級毒品犯行，累計刑期達700 餘年，後定其應執行
    刑僅為20年（修正後現行法上限為30年）；又如販賣第二級
    毒品罪，其被告所犯次數高達19次，分別各判處6年5月，未
    遂1次，判處6年，累計刑期共132年，後定其應執行刑僅為8
    年；又如詐欺案件，被告犯行達55次，分別各判處有期徒刑
    6月，累計刑期達28年，後定其應執行刑僅為5年6 月（臺灣
    桃園地方法院97年度訴字第1035號），顯與本件定其應執行
    刑相較，何止天壤之別，且伊所涉之毒品、竊盜等罪，所造
    成之法益侵害，實屬低度行為，本件定應執行刑反較上揭案
    件之刑期為重，其不公之處昭然可見。伊深明其犯罪行為實
    屬自食惡果，除深切自我反省，懇請鈞院賜予公平合理之裁
    定云云。
三、惟查：
(一)按裁判確定前犯數罪者，併合處罰之，有二裁判以上者，依
    刑法第51條之規定，定其應執行之刑，同法第50條、第53條
    分別定有明文。次按法院就自由裁量權之行使，除不得逾越
    法律所規定範圍之外部性界限外，另應受比例原則、公平正
    義原則之規範，謹守法律秩序之理念，體察法律之規範目的
    ，使其結果實質正當，合於裁量之內部性界限，俾與立法本
    旨相契合。刑法第51條第5 款規定數罪併罰，宣告多數有期
    徒刑者，應於各刑中之最長期以上，各刑合併之刑期以下，
    定其應執行之刑期，但不得逾30年。其就數罪併罰，固非採
    併科主義，而係採限制加重主義，就俱發各罪中，以最重之
    宣告刑為基礎，由法院參酌他罪之宣告刑，裁量加重定之，
    且不得逾法定之卅年最高限制，此即外部性界限。法院為裁
    判時，二者均不得有所踰越。在數罪併罰，有二裁判以上，
    定其應執行之刑時，固屬於法院自由裁量之事項，然仍應受
    前揭外部性界限及內部性界限之拘束（最高法院94年度台非
    字第233 號、96年度台上字第7583號等裁判意旨參照），足
    認量刑為法院自由裁量之事項，應符合內、外部性界限及相
    關原則規範。又個案之裁量判斷，除非有全然喪失權衡意義
    或其裁量行使顯然有違比例、平等諸原則之裁量權濫用之情
    形，否則縱屬犯罪類型雷同，仍不得將不同案件裁量之行使
    比附援引為本案之量刑輕重比較，以視為判斷法官本於依法
    獨立審判之授權所為之量情裁奪有否裁量濫用之情事。此與
    所謂相同事務應為相同處理，始符合比例原則與平等原則之
    概念，迥然有別（最高法院100 年台上字第21號判決意旨參
    照）。
(二)查抗告人林錦宏所犯如原裁定附表編號1 至21所示之罪，其
    中編號1、2所示之罪係經原審以100年度訴字第567號判處有
    期徒刑8月、4月，應執行有期徒刑10月；編號3至4所示之罪
    係經原審以100年度訴字第565號判處有期徒刑7月、4月，應
    執行有期徒刑9月；編號5至6所示之罪係經原審以100年度訴
    字第762號判處有期徒刑8月、4月，應執行有期徒刑10月；
    編號7至18所示之罪係經原審以100年度易字第1295號判處有
    期徒刑9月1次、8月4次、7月6次、3月1次，應執行有期徒刑
    3年6月；編號19所示之罪係經原審以100年度訴字第908號判
    處有期徒刑3年10月；編號20至21所示之罪係經原審以100
    年度訴字第1196號判處有期徒刑9月、5月，應執行有期徒刑
    1年，有各該案件判決書及本院被告前案紀錄表在卷可稽。
    嗣原審審酌之刑期範圍係以原裁定附表編號1至21所示之罪
    所處之刑，累計共15年1月，定其應執行有期徒刑10年6月，
    經核原裁定所定之應執行刑，係在各宣告刑之最長期（3 年
    10月）以上，在編號1至2之應執行刑（10月）、編號3至4之
    應執行刑（9月）、編號5至6之應執行刑（10月）、編號7至
    18之應執行刑（3年6月）、編號19之宣告刑（3年10月）、
    編號20至21之應執行刑（1年）等各刑合併之刑期（共10 年
    9月）以下，並未逾越刑法第51條第5款之界限，符合量刑裁
    量之外部性界限及內部性界限，屬法院裁量職權之適法行使
    ，對抗告人顯然無過重之情，亦無違比例原則、公平原則，
    揆諸前揭說明，既屬不同案件，即非本案定執行刑所應審酌
    範圍，原裁定於法並無違誤。抗告意旨徒憑己見，比附攀引
    他案量刑及定執行刑之情形，指摘原裁定不當，為無理由，
    應予駁回。
據上論結，應依刑事訴訟法第412條，裁定如主文。
中    華    民    國   100    年    11    月    29    日
                  刑事第十一庭      審判長法  官  許宗和
                                          法  官  潘進柳
                                          法  官  沈君玲
以上正本證明與原本無異。
不得再抗告。
                                          書記官  彭于瑛
中    華    民    國   100    年    11    月    30    日